臺灣臺中地方法院刑事裁定              100年度簡抗字第7號
抗告人  即
聲請再審人  蔡順憲
上列抗告人因聲請再審案件，對於本院中華民國100年7月15日所
為第二審裁定（100年度聲簡再字第12號）提起抗告，本院裁定
如下：
    主  文
抗告駁回。
    理  由
一、本件抗告意旨如附件之刑事抗告狀所載。
二、按刑事訴訟法第405條規定，不得上訴於第三審之案件，其
    經第二審法院所為裁定，不得抗告。此所稱裁定，包含駁回
    再審聲請之裁定（最高法院25年第3次民刑庭總會決議意旨
    參照）。又對簡易判決所為第二審上訴，準用第三篇第一章
    及第二章除第361條以外之規定；對簡易程序案件所為裁定
    之抗告，準用第四篇之規定，刑事訴訟法第455之1條第3項
    至第5項分別定有明文。從而，對於簡易判決，提起第二審
    上訴，經管轄第二審之地方法院合議庭為第二審判決者，因
    第三篇第三章有關第三審規定，不在刑事訴訟法第455之1條
    第3項所定準用範圍內，即不得對上述簡易案件第二審判決
    提起第三審上訴，則對於該管第二審地方法院合議庭所為之
    裁定，亦不得提起抗告。縱原裁定正本誤載為得抗告字樣，
    亦不發生法律之效力（最高法院69年度台抗字第137號判例
    參照）。
三、經查：抗告人即聲請再審人蔡順憲（下稱抗告人）因過失傷
    害罪，前經本院沙鹿簡易庭於民國99年1月29日以98年度沙
    交簡字第739號簡易判決處拘役50日，檢察官及抗告人不服
    ，向本院管轄之第二審合議庭提起上訴，經本院第二審合議
    庭於100年1月28日以99年度沙交簡上字第219號將原判決撤
    銷改判處有期徒刑3月確定在案，此有上開判決書附卷可參
    。嗣抗告人針對本院99年度沙交簡上字第219號確定判決聲
    請再審，本院合議庭認再審為無理由，於100年7月15日駁回
    再審聲請，抗告人於同年月22日收受本院上開裁定後，即於
    同年月28日提起本件抗告。然揆諸前開法條規定，抗告人所
    犯上開之罪經本院合議庭即第二審法院為判決後，不得上訴
    於第三審法院，而本院合議庭即第二審法院所為之裁定，亦
    不得抗告。故抗告人針對本院合議庭於100年7月15日所為之
    駁回再審聲請之裁定提起抗告，法律上即不應准許，應予以
    駁回。至本院原駁回再審裁定末行雖誤載有「如不服本裁定
    ，應於送達後5日內向本院提出抗告狀」等語，然該記載與
    規定不符，應係誤載，且案件得否抗告，係以法律規定為準
    ，不因裁判附記有誤而改變，故該誤植之記載仍不發生本院
    裁定因此更易為得抗告之法律上效力，併此敘明。
四、爰依刑事訴訟法第408條第1項前段，裁定如主文。
中    華    民    國   100    年    9     月    5     日
                  刑事第十七庭  審判長法  官  劉邦繡
                                      法  官  劉惠娟
                                      法  官  洪挺梧
上正本證明與原本無異。
本裁定不得抗告。
                                      書記官  劉雅玲
中    華    民    國   100    年    9     月    5     日